【裁判字號】    97,交聲,1625
【裁判日期】    971222
【裁判案由】    違反道路交通管理處罰條例聲明異議
【裁判全文】
臺灣士林地方法院交通事件裁定        97年度交聲字第1625號
原處分機關  臺北市交通事件裁決所
受處分人    乙○○
即異議人
                      樓
上列受處分人因違反道路交通管理處罰條例案件，對於臺北市交
通事件裁決所97年10月28日所為之處分（原處分案號：北市裁罰
字第裁22ˍＡＩＡ228073號），聲明異議，本院裁定如下：
    主  文
異議駁回。
    理  由
一、汽車行駛至交岔路口，其行進、轉彎，應依下列規定：七、
    轉彎車應讓直行車先行。道路交通安全規則第102 條第1 項
    第7款定有明文。又汽車駕駛人轉彎時，有下列情形之一者
   ， 處新臺幣（下同）6 百元以上1 千8 百元以下罰鍰：六、
    轉彎車不讓直行車先行。並記違規點數1 點，道路交通管理
    處罰條例第48條第1 項第6 款、第63條第1 項第1 款分別定
    有明文。汽車駕駛人，駕駛汽車違反道路交通安全規則、第
    33條之管制規則，因而肇事致人受傷者，記違規點數3 點；
    同條例第61條第3 項前段亦定有明文。
二、原處分意旨略以：異議人即受處分人乙○○駕駛車牌號碼
    0255─ＴＸ號自用小客車，於民國97年4 月30日14時30分許
    ，行經台北市○○路與敦化北路口，經警員舉發「轉彎車不
    讓直行車先行」之違規，依違反道路交通管理處罰條例第48
    條第1 項第6 款之規定，處罰鍰900 元，並依同條例第63
    條第1 項第3 款（原處分漏引第1 項第3 款）規定，記違規
    點數1 點。再依同條例第61條第3項前段，記違規點數3點。
三、聲明異議意旨略以：事故發生時，對方之號誌係紅燈，我覺
    得事情很單純，我有跟被害人和解，是我疏忽在現場讓車子
    移動了。我覺得很冤枉，還要吊扣我的駕照，如果我知道這
    樣，我就不會和他和解。對方是撞到我車子的右後門，警察
    說現場沒有攝影機，沒有證人。我覺得不平的是要吊扣駕照
    一個月，因為我後來有一次紅燈迴轉被記3 點，加上這次共
    7 點，就要被吊扣駕照。
四、經查：
(一)、異議人坦承肇事時，其所駕駛之車輛係由台北之敦化北路由
    南往北要轉長春路，對方（加拿大籍之ＪＵＬＩＡＮ
    ＧＡＭＥ）的機車是直行車，由對向駛來。而對方是腳被機
    車壓到，可能會有破皮之類的傷痕，傷勢不大等情。就雙方
    之車行行向部分，復有道路交通事故初步分析研判表、交通
    事故談話紀錄表可稽；另雙方車輛受損情況，異議人之車輛
    有右側車身碰撞痕，而ＪＵＬＩＡＮ ＧＡＭＥ之機車前車
    頭有撞痕，亦有證人即填製本件舉違規單之丙○○到庭所呈
    之照片及道路交通事故補充資料之記載可稽；再對方ＪＵＬ
    ＩＡＮ ＧＡＭＥ之右腳挫傷，亦有道路交通事故補充資料
    可考。至異議人所陳：其所駕駛之自小客車駛到長春路時，
    對方之敦化北路變成紅燈云云。然經證人即繪製現場圖之警
    員甲○○於本院結證：卷附之車禍現場圖為伊至現場所繪製
    ，現場之敦化北路北往南或南往北，當時之燈號係一致，該
    路口是單一時相，所以南北向是綠燈，異議人所稱其左轉時
    ，對方騎機車直行之燈號是紅燈，是不可能的，燈號應該一
    致，而紅綠燈之時相表雖非伊所製作（因當時剛好交班，伊
    到現場先繪現場圖，而繪製時相圖係何季哲為本案之承辦人
    ），惟依據紅綠燈時相表，南向北、北向南都是綠燈圖，東
    向西或西向東都是紅燈等語。再ＪＵＬＩＡＮ ＧＡＭＥ雖
    經本院傳喚未到庭，惟據其於異議人肇事時，對外事警員所
    陳稱：其騎機車在敦化北路北往南方向，當時其車道係綠燈
    ，對方行駛過，伊煞車不及而撞上，伊很痛苦被對方扶起，
    伊指著紅綠燈號說，我的車道為綠燈，為何你還要行駛過來
    ，他告訴旁邊會說英文的女孩，他會賠償機車之損失等語，
    有交通事故現場陳述書可稽。本院認：苟異議人當時行向從
    敦化北路左轉駛至長春路，ＪＵＬＩＡＮ ＧＡＭＥ之敦化
    北路行向業已變為紅燈，以行車闖紅燈係非常嚴重之違規舉
    止，用路人若發生車禍肇因係有一方闖紅燈所致，斷無可能
    本身之車輛不要求賠償，復要賠償對方之車輛受損之部分。
    以異議人在肇事後當場即爽快答應要賠償對方之機車受損之
    金額，而其本身所駕駛之自小客車右側車身亦受損待修復，
    豈有可能不求本身車輛之修復，而復負責對方機車之修復，
    從而其所辯，對方之敦化北路車道已變為綠燈云云，要屬卸
    責之詞，殊難採信。
(二)、至於異議人所陳，其另有他次之違規紅燈迴轉被記違規點數
    3 點，加上本次之違規點數4 點，而共被記違規點數7 點，
    其駕照要吊扣一個月云云，應與本案之事由無涉，附此敘明
    。
五、綜上所述，異議人確有於前揭時、地，轉彎車不讓直行車先
    行肇事致人受傷之違規行為。從而原處分機關依前揭道路交
    通管理處罰條例第48條第1 項第6 款、第61條第3 項前段、
    第63條第1 項第1 款（原處分漏引第1 項第1 款）規定暨違
    反道路交通管理事件統一裁罰基準及處理細則第2 條第2 項
    等規定，裁處異議人罰鍰900 元，並記違規點數4 點，核無
    違誤，本件異議人之異議為無理由，應予駁回。
據上論斷，依道路交通案件處理辦法第19條，裁定如主文。
中    華    民    國    97    年    12    月    22    日
                  交通法庭法  官    林秀鳳
以上正本證明與原本無異。
如不服本裁定，應於裁定送達後5日內向本院提出抗告狀。
                          書記官    陳佳伶
中    華    民    國    97    年    12    月    22    日


司法院資訊處製作；財團法人民間司法改革基金會備份。
